【裁判字號】    97,訴,461
【裁判日期】    970513
【裁判案由】    毒品危害防制條例
【裁判全文】
臺灣板橋地方法院刑事判決               97年度訴字第461號
公  訴  人  臺灣板橋地方法院檢察署檢察官
被      告  甲○○
                    國民
上列被告因違反毒品危害防制條例案件，經檢察官提起公訴（97
年度毒偵字第389 號），本院於準備程序進行中，被告就被訴事
實為有罪之陳述，經告知被告簡式審判程序之旨，並聽取當事人
之意見後，裁定進行簡式審判程序判決如下：
    主  文
甲○○施用第一級毒品，累犯，處有期徒刑柒月。又施用第二級
毒品，累犯，處有期徒刑伍月。應執行有期徒刑拾月。
    事  實
一、甲○○於於民國94年間，因施用毒品案件，經依本院裁定送
    觀察、勒戒後，認有繼續施用毒品傾向，復經本院裁定送戒
    治處所強制戒治，於95年3月7日停止戒治，所餘期間付保護
    管束，而於95年7 月19日強制戒治期滿，業經臺灣板橋地方
    法院檢察署檢察官以95年度戒毒偵字第171 號為不起訴處分
    確定。復於96年間，因施用毒品案件，經本院以96年度簡字
    第5279號判處有期徒刑4月，如易科罰金，以新臺幣1,000元
    折算1 日確定，嗣於96年11月28日易科罰金執行完畢，猶不
    知檢束慎行。其明知海洛因及甲基安非他命分別係87年5 月
    20日公布施行，於同年月22日生效之毒品危害防制條例第2
    條第2項第1 款所規定之第一級毒品及同條例同條項第2款所
    規定之第二級毒品，均不得施用及持有，於上開強制戒治期
    滿及有期徒刑執行完畢後5 年內，竟基於施用第一級毒品海
    洛因之犯意，於96年12月17日17時23分許為警採集其尿液之
    前26小時內某時許止，在不詳地點，施用第一級毒品海洛因
    1 次。復另行基於施用第二級毒品甲基安非他命之犯意，於
    96年12月17日17時23分許為警採集其尿液之前96小時內某時
    許止，在桃園縣南崁鄉某汽車旅館，施用第二級毒品甲基安
    非他命1 次。嗣於96年12月17日8 時30分，在臺北縣林口鄉
    下福村幸福球場第三球洞處，查獲甲○○正欲向蔡志民購買
    蔡志民於該處所竊取之鋼筋（甲○○所涉故買贓物罪嫌，蔡
    志民所涉竊盜、施用毒品罪嫌，均由檢察官另案偵辦），並
    自甲○○所駕駛之車號2918-LY 號自小客車內，扣得油壓剪
    1 枝、新臺幣（下同）17,000元，另在蔡志民所駕駛之車號
    0081-RH 號小貨車內，扣得蔡志民所有之安非他命吸食器1
    組、甲基安非他命1 包（毛重3.3 公克）、海洛因1 包（毛
    重3.75公克）、電子磅秤1 臺、帳冊1 本、現金93,600元、
    乙炔1 組、電動油壓剪1 枝。復經警採集甲○○尿液送驗結
    果，均呈鴉片類及安非他命類之陽性反應，而知悉上情。
二、案經臺北縣政府警察局新莊分局報告臺灣板橋地方法院檢察
    署檢察官偵查起訴。
    理  由
一、上揭事實，業據被告於本院審理時供承不諱，並有臺灣檢驗
    科技股份有限公司97年1月2日出具之濫用藥物檢驗報告、臺
    北縣政府警察局新莊分局偵辦毒品案被移送者姓名及代碼對
    照表、法務部調查局97年3 月28日之鑑定書、臺灣板橋地方
    法院檢察署刑案資料查註紀錄表、全國施用毒品案件紀錄表
    及臺灣高等法院被告前案紀錄表附卷可稽。矧人體施用海洛
    因經尿液排出之時間，依施用量多寡、人體代謝功能、施用
    者之年齡及性別有所差異，惟一般而言，施用海洛因者在26
    小時內所排出之尿液均有可能被檢出因施用海洛因代謝後之
    嗎啡（鴉片類）陽性反應，此經法務部調查局證實，並為本
    院歷來審理施用海洛因案件之職務上所知悉。事證明確，被
    告之犯行堪以認定。
二、按海洛因、甲基安非他命分別係毒品危害防制條例第2條第2
    項第1款、第2款所規定之第一、二級毒品，均不得施用及持
    有。被告竟各基於不同之犯意，分別在上開時地各施用第一
    級毒品海洛因及第二級毒品甲基安非他命，核其所為，係各
    犯毒品危害防制條例第10條第1項之施用第一級毒品罪及第1
    0條第2項之施用第二級毒品罪。被告所犯上開二罪間，犯意
    各別，構成要件互異，應分論併罰。被告因施用第一級毒品
    海洛因及第二級毒品甲基安非他命而分別非法持有之低度行
    為，應為施用之高度行為所吸收，不另論罪。又被告曾受如
    事實欄所述有期徒刑之執行完畢，此有臺灣板橋地方法院檢
    察署刑案資料查註紀錄表、臺灣高等法院被告前案紀錄表在
    卷可稽，其於5 年以內故意再犯本件有期徒刑以上之罪，為
    累犯，應依刑法第47條第1 項規定加重其刑。爰審酌被告有
    上開構成累犯之前科，兼衡其智識程度、生活狀況，其前因
    施用毒品案件，經法院裁定送強制戒治後，又犯本件之罪，
    業如前述，其施用第一級毒品海洛因及第二級毒品甲基安非
    他命，易戕害自己之身心，並活絡毒品違法交易市場，對社
    會造成重大危害，被告犯罪之動機、目的、手段、次數、所
    生之危害及犯後坦承犯行之態度等一切情狀，各量處如主文
    所示之刑，並定其應執行之刑，以示懲儆。
三、至扣案之被告所有油壓剪1 枝、17,000元及案外人蔡志民所
    有安非他命吸食器1 組、甲基安非他命1 包（毛重3. 3公克
    ）、海洛因1 包（毛重3.75公克）、電子磅秤1 臺、帳冊1
    本、現金93,600元、乙炔1 組、電動油壓剪1 枝，均非被告
    所有供其犯本案之罪所用之物，業經其供明在案，故與本案
    無涉，本院即無從宣告沒收或沒收銷燬之，併予明。
據上論斷，應依刑事訴訟法第273條之1第1項、第299條第1項前
段、毒品危害防制條例第10條第1項、第2項、刑法第11條前段、
第47條第1項、第51條第5款，判決如主文。
本案經檢察官黃佳權到庭執行職務。
中    華    民    國    97    年    5     月    13    日
                  刑事第二庭    法  官  楊千儀
上列正本證明與原本無異。
如不服本判決，應於判決送達後10日內明上訴理由，向本院提
出上訴狀（應附繕本），上訴於臺灣高等法院。
                                書記官  林美萍
中    華    民    國    97    年    5     月    13    日
附錄本案論罪科刑法條全文
毒品危害防制條例第10條
施用第一級毒品者，處6 月以上5 年以下有期徒刑。
施用第二級毒品者，處3 年以下有期徒刑。


司法院資訊處製作；財團法人民間司法改革基金會備份。
